Minutes et répertoires du notaire Michel AUMONT, 3 mars 1821 - 28 avril 1834 (étude X)
Archives nationales
- Répertoire(s) de Michel AUMONT, 3 janvier 1820 - 28 avril 1834; MC/RE/X/27 - MC/RE/X/29
  - Répertoire. 1820, 3 janvier - 1825, 3 janvier 1820 - 1825; MC/RE/X/27
    - Inventaire après décès de Marie-Geneviève Douchin, épouse de Charles-François Douchin, rue Saint-Denis, n° 279, 18 mars 1823
      inventaire après décès; Saint-Denis (rue); Douchin, Marie-Geneviève; Douchin, Charles-François
    - Inventaire après décès de Henriette-Félicité-Joséphine Plency, épouse de Nicolas-Léonard Mayer, négociant, rue Saint-Denis, n° 151, 11 avril 1823
      inventaire après décès; Saint-Denis (rue); Plency, Henriette-Félicité-Joséphine; Mayer, Nicolas-Léonard; négociant
    - Inventaire après décès de Jeanne Gauterot, épouse de Jean-Baptiste Denise, rentier à Passy, 21 avril 1823
      inventaire après décès; Passy (ancienne commune); Gauterot, Jeanne; Denise, Jean-Baptiste
    - Inventaire après décès de Elisabeth Pruvost, épouse de Claude Bigot, employé, rue Saint-Denis, cul de sac Basfour, n° 4, 24 avril 1823
      inventaire après décès; Saint-Denis (rue); Pruvost, Elisabeth; Bigot, Claude
    - Inventaire après décès de Léonard Nizard, rue des Lions Saint-Paul, n° 14., 30 avril 1823
      inventaire après décès; Lions-Saint-Paul (rue des); Nizard, Léonard
    - Inventaire après décès d'Amédée-Philibert Draguet, rue Quincampoix, n° 75, 29 mai 1823
      inventaire après décès; Quincampoix (rue); Draguet, Amédée-Philibert
    - Inventaire après décès de Philibert Naigeon, sergent invalide, hôtel des Invalides, 28 juillet 1823
      5 août 1823, liquidation de la succession, Marguerite-Ursule Duclos, son épouse, rue Saint-Martin, n° 129.
      inventaire après décès; liquidation; partage; Invalides (hôtel des); Saint-Martin (rue); Naigeon, Philibert; Duclos, Marguerite-Ursule
    - Inventaire après décès de Anne-Catherine Cornu, épouse de Pierre-Pascal Poirée, capitaine retraité demeurant à Belleville, Chaussée de Menilmontant, n° 60, 30 juillet 1823
      inventaire après décès; Belleville (ancienne commune); Ménilmontant (chaussée de); Cornu, Anne-Catherine; Poirée, Pierre-Pascal; officier (armée)
    - inventaire après absence de André-Augustin Bordier, 13 août 1823
      inventaire; Bordier, André-Augustin
    - Inventaire après décès de Madeleine-Lucie Lépicier, rue Saint-Lazare, n° 33, 19 août 1823
      inventaire après décès; Saint-Lazare (rue); Lépicier, Madeleine-Lucie
    - Inventaire après décès de Jacques-Louis Charpentier, brodeur, rue du Faubourg Saint-Denis, n° 27., 26 août 1823
      inventaire après décès; Faubourg-Saint-Denis (rue du); Charpentier, Jacques-Louis; brodeur
    - Inventaire après décès de Alexandre-Adolphe Deligny., 29 août 1823
      5 février 1823, arrangement de famille, Victor-Eugène Deligny, à l'école royale de natation, quai d'Orsay. 7 frimaire an X, liquidation Alexandre Déligny et Elisabeth Marais, à Clichy, RE/LXXIV/3. 13 floréal an XI, autre liquidation.
      inventaire après décès; accord; Clichy (Hauts-de-Seine); Orsay (quai d'); Deligny, Alexandre-Adolphe; Deligny, Victor-Eugène; Déligny, Alexandre; Marais, Elisabeth
    - Inventaire après décès de Jean-Aubin Dussy, chandelier, rue Quincampoix, n° 85, 30 août 1823
      inventaire après décès; Quincampoix (rue); Dussy, Jean-Aubin; cirier
    - Inventaire après décès de Marie-Julie-Théodore Caron, femme de Pierre-Lucien Froissé, rue Royale, n° 19, cour Saint-Martin, 10 septembre 1823
      inventaire après décès; Royale (rue); Saint-Martin (cour); Caron, Marie-Julie-Théodore; Froissé, Pierre-Lucien
    - Inventaire après décès de Louise Sigeon épouse de Honoré Delouard, rue et hôtel Thionville, 31 octobre 1823
      inventaire après décès; Thionville (rue de); Sigeon, Louise; Delouard, Honoré
    - Inventaire après décès de Marie-Joséphine Ghemar épouse Pierre-Joseph Boucly, marchand de gazes, rue du Renard Saint-Sauveur,n° 6, 15 novembre 1823
      inventaire après décès; Renard-Saint-Sauveur (rue du); Ghemar, Marie-Joséphine; Boucly, Pierre-Joseph
    - Inventaire après décès de Laurent-Théodore Pressou, rue de la Verrerie, n° 59, 26 novembre 1823
      inventaire après décès; Verrerie (rue de la); Pressou, Laurent-Théodore
    - Inventaire après décès de Adélaïde-Antoinette Poirée épouse de Louis-Marie-Thomas Lautru, propriétaire, rue des Fontaines du Temple, n° 16, 16 décembre 1823
      inventaire après décès; Fontaines-du-Temple (rue des); Poirée, Adélaïde-Antoinette; Lautru, Louis-Marie-Thomas
    - Inventaire après décès de Louise-Zoé Lebrasseur veuve de Joseph Lumel, rue Bellechasse, n° 10, 27 décembre 1823
      inventaire après décès; Bellechasse (rue de); Lebrasseur, Louise-Zoé; Lumel, Joseph
    - Inventaire après décès de Jean-Baptiste-Armand-Philibert Sangnier, négociant, marchand de toiles rue des Deux Boules, n° 2 ou 5, 12 janvier 1824
      1er mars 1824, société. 17 juin 1824, suite de l'inventaire après décès.
      inventaire après décès; acte de société; Deux-Boules (rue des); Sangnier, Jean-Baptiste-Armand-Philibert; négociant; négociant
    - Inventaire après décès de Augustin Sevestre, rue Saint-Denis, n° 213, 19 mars 1824
      inventaire après décès; Saint-Denis (rue); Sevestre, Augustin
    - Inventaire après décès de Catherine Vincard, veuve de Bonaventure Bascon, rue de la Petite Truanderie, n° 11, 29 mars 1824
      inventaire après décès; Petite-Truanderie (rue de la); Vincard, Catherine; Bascon, Bonaventure
    - Procès-verbal et inventaire après décès de Guillaume Bardoux, rentier, rue de Charonne, n° 114. L'inventaire est du 15 avril 1824, 2 avril 1824 - 15 avril 1824
      inventaire après décès; Charonne (rue de); Bardoux, Guillaume
    - Inventaire après décès de Edmé-Louis Tesnière, propriétaire, rue Saint-Denis, n° 224, 11 mai 1824
      inventaire après décès; Saint-Denis (rue); Tesnière, Edmé-Louis
    - Inventaire après décès de Etienne-Louis Biet, rue Notre-Dame de Nazareth, n° 32, 15 mai 1824
      inventaire après décès; Notre-Dame-de-Nazareth (rue); Biet, Etienne-Louis
    - Inventaire après décès de Martine Poincenet, épouse de Antoine Dubois, marchand de vins, rue Saint-Martin, n° 203, 1er juin 1824
      inventaire après décès; Saint-Martin (rue); Poincenet, Martine; Dubois, Antoine; commerçant
    - Inventaire après décès de Pierre Brunet, employé à la poste aux lettre de Paris, rue Thévenot, n° 4, 10 juin 1824
      inventaire après décès; Thévenot (rue); Brunet, Pierre
    - Inventaire après décès de Marie-Françoise Nezerey ou Misery, veuve de Claude-Pierre-Saturnin Desfeux, propriétaire, rue du Gindre, n° 5. Suite de l'inventaire au 24 juillet 1824., 19 juin 1824 - 24 juillet 1824
      inventaire après décès; Gindre (rue du); Nezerey, Marie-Françoise; Desfeux, Claude-Pierre-Saturnin; Misery, Marie-Françoise
    - Inventaire après décès de Marie Cirbeau épouse de Pierre Petit, charron, rue des Vinaigriers, n° 23, 24 juin 1824
      inventaire après décès; Vinaigriers (rue des); Cirbeau, Marie; Petit, Pierre; charron
    - Inventaire après décès de Odile Nidzler, épouse de Joseph Clepach, rue Jean Robert, n° 9, 2 juillet 1824
      inventaire après décès; Jean-Robert (rue); Nidzler, Odile; Clepach, Joseph
    - Inventaire après décès de Geneviève-Victoire Cortal ou Cartal, épouse de Pierre-Marie Guyot, rue du Carême Prenant, n° 12, 4 août 1824
      inventaire après décès; Carême-Prenant (rue); Cortal, Geneviève-Victoire; Guyot, Pierre-Marie; Cartal, Geneviève-Victoire
    - Inventaire après décès de Marie-Catherine-Cécile Moreau veuve de Jean-André-Baptiste Brisset dit Blanchard, rue Saint-Denis, n° 313, 28 août 1824
      inventaire après décès; Saint-Denis (rue); Moreau, Marie-Catherine-Cécile; Brisset dit Blanchard, Jean-André-Baptiste
    - Inventaire après décès de Marguerite-Emélie Mazurier épouse de Pierre-René Boichot, rue Saint-Denis, n° 362, 14 septembre 1824
      inventaire après décès; Saint-Denis (rue); Mazurier, Marguerite-Emélie; Boichot, Pierre-René
    - Inventaire après décès de Delphine-Florence Guerelle épouse de Louis-François Georges, rue Saint-Denis, n° 180, 21 octobre 1824
      inventaire après décès; Saint-Denis (rue); Guerelle, Delphine-Florence; Georges, Louis-François
    - Inventaire après décès de Adrien-François Brigot, marchand épicier, rue du Petit Carreau, n° 23, 27 octobre 1824
      inventaire après décès; Petit-Carneau (rue du); Brigot, Adrien-François; commerçant
    - Inventaire après décès de Gabriel-Jacques Fayolle, contrôleur des colonies, rue de Cléry, n° 41, 9 novembre 1824
      inventaire après décès; Cléry (rue de); Fayolle, Gabriel-Jacques; administrateur
    - Inventaire après décès de Marie-Thérèse-Germaine Taillepied, veuve de Pierre Brunet, rue Thévenot, n° 4, 29 novembre 1824
      27 mai 1825, liquidation des successions.
      inventaire après décès; liquidation; Thévenot (rue); Taillepied, Marie-Thérèse-Germaine; Brunet, Pierre
    - Inventaire après décès de Marcel-Marc Vioix, fabricant de portefeuilles, passage du commerce, 30 novembre 1824
      24 décembre 1824, conventions, Anne-Victoire Prutaut, sa veuve, cour du Commerce. 6 novembre 1838, liquidation, RE/X/30.
      inventaire après décès; convention; liquidation; Commerce (cour du); Commerce (passage du); Vioix, Marcel-Marc; Prutaut, Anne-Victoire
    - Inventaire après décès de Jean-Henry-Théodore Vaury, pâtissier, rue du faubourg du Temple, n° 14, 8 décembre 1824
      inventaire après décès; Faubourg-du-Temple (rue du); Vaury, Jean-Henri-Théodore; pâtissier
    - Inventaire après décès de Julien-Gabriel Ernault, rue Saint-Denis, n° 252, 28 décembre 1824
      inventaire après décès; Saint-Denis (rue); Ernault, Julien-Gabriel
    - Inventaire après décès de Marie-Suzanne Charpentier veuve de Nicolas Proffit, rue Aumaire, n° 40, 29 décembre 1824
      inventaire après décès; Aumaire (rue); Charpentier, Marie-Suzanne; Proffit, Nicolas
    - Inventaire après décès Françoise-Augustine Didnée, épouse de Charles Lefay, rue Saint-Martin, n° 195, 13 janvier 1825
      inventaire après décès; Saint-Martin (rue); Didnée, Françoise-Augustine; Lefay, Charles
    - Inventaire après décès de Marie-Anne-Emilie Triquet veuve de Julien-Baptiste Leclère, rue de Vendôme, n° 17, 1er février 1825
      inventaire après décès; Vendôme (rue de); Triquet, Marie-Anne-Emilie; Leclère, Julien-Baptiste
    - Inventaire après décès de Reine-Esther-Victoire Guetard épouse de Denis-Nicolas Defert, 26 mars 1825
      inventaire après décès; Guetard, Reine-Esther-Victoire; Defert, Denis-Nicolas
    - Inventaire de Rose-Elisabeth-Pierrette-Marie Angar épouse de François-Roch Tourneur, 13 avril 1825
      12 octobre 1825, liquidation.
      inventaire; liquidation; Angar, Rose-Elisabeth-Pierrette-Marie; Tourneur, François-Roch
    - Inventaire après décès de Marie-Elisabeth Boulogne, épouse de Victor-Alexis-Antoine Bonfflet, rue Saint-Martin, n° 212, 4 mai 1825
      inventaire après décès; Saint-Martin (rue); Boulogne, Marie-Elisabeth; Bonfflet, Victor-Alexis-Antoine
    - Procès-verbal d'enchères d'un fonds de roulage., 25 mai 1825
    - Inventaire après décès de Marie-Noël Bibault, rue Saint-Martin, n° 28, 2 juin 1825
      inventaire après décès; Saint-Martin (rue); Bibault, Marie-Noël; Ribault, Marie-Noël
    - Inventaire après décès de Antoine Juillet, 14 juin 1825
      4 octobre 1825, procès-verbal des héritiers Juillet d'une maison à Houilles, suite du 8 octobre 1825.
      inventaire après décès; procès-verbal; Houilles (Yvelines); Juillet, Antoine
    - Inventaire après décès Jean-Baptiste Doyen, boulevard des Italiens, n° 2, 7 juillet 1825
      inventaire après décès; Italiens (boulevard des); Doyen, Jean-Baptiste
    - Inventaire après décès Marie-Jeanne Debierne, épouse de François-Thomas Copin, décédée le 19 juin 1825., 21 juillet 1825 - 27 janvier 1830
      30 décembre 1830, liquidation de la communauté entre François-Thomas Copin, huissier audiencier, rue Mauconseil, n° 5, et Marie-Jeanne Debierne, RE/X/29.
      inventaire après décès; Mauconseil (rue); Debierne, Marie-Jeanne; Copin, François-Thomas; huissier
    - Inventaire après décès de Sophie-Marie-Hyacinthe-Adélaïde Guertin, épouse d'Alexandre-Chrétien Dubois, rue Saint-Pierre Montamartre, n° 10, 18 août 1825
      inventaire après décès; Montmartre (ancienne commune); Saint-Pierre-Montmartre (rue); Guertin, Sophie-Marie-Hyacinthe-Adélaïde; Dubois, Alexandre-Chrétien
    - Inventaire après décès de Madeleine-Françoise Houdan veuve de Louis-François Vatinelle, 12 septembre 1825
      inventaire après décès; Houdan, Madeleine-Françoise; Vatinelle, Louis-François
    - Extrait collationné de l'inventaire après décès de Antoine-Victor-Pierre Gourdet Tourville, par Me Bellencontre, notaire à Falaise, le 23 août 1806., 6 octobre 1825
      inventaire après décès; Falaise (Calvados); Gourdet Tourville, Antoine-Victor-Pierre
    - Inventaire après décès de Antoine-Marguerite Leclère, 16 novembre 1825
      inventaire après décès; Leclère, Antoine-Marguerite
    - Inventaire après décès de Pierre Bollot, 8 décembre 1825
      inventaire après décès; Bollot, Pierre
    - Inventaire après décès de René-Tranquille Cosneau, rue Saint-Sauveur, n° 26, 9 décembre 1825
      inventaire après décès; Saint-Sauveur (rue); Cosneau, René-Tranquille
    - Inventaire après décès de Marie-Rosalie Cailliat, 21 décembre 1825
      inventaire après décès; Cailliat, Marie-Rosalie
  - Répertoire. 1826, 2 janvier - 1829, 2 janvier 1826 - 1829; MC/RE/X/28
    - Inventaire après décès décès de Marie-Denis Maillet, épouse de Louis-René-François Troussier, rue du Cimetierre n°4, 31 janvier 1826
      MC/RE/X/28
      Date de création de la notice: 2009
      inventaire après décès; Cimetière (rue du); Maillet, Marie-Denis; Troussier, Louis-René-François
    - Inventaire après décès de Pauline-Aurélie Branlant épouse de Antoine-Michel Bouard-Parquoy, 13 février 1826
      inventaire après décès; Branlant, Pauline-Aurélie; Brouard-Perquoy, Antoine-Michel
    - Inventaire après décès de Pierre-Joseph Bouchy, rue du Renard, 3 mars 1826
      inventaire après décès; Renard (rue du); Bouchy, Pierre-Joseph
    - Inventaire après décès de Marie-Catherine Laborne veuve de Jan-Baptiste Hue, rue du Faubourg Saint-Honoré n°12, 10 mars 1826
      inventaire après décès; Faubourg-Saint-Honoré (rue du); Laborne, Marie-Catherine; Hue, Jean-Baptiste
    - Inventaire après décès de René Fillot, rue de la Verrerie n°56, 16 mars 1826
      inventaire après décès; Verrerie (rue de la); Fillot, René
    - Inventaire après décès de Louise-Félicité Brutet veuve de monsieur le marquis Jean Defaudoas, demeurant à Nainville, 10 avril 1826
      inventaire après décès; Nainville-les-Roches (Essonne); Brutet, Louise-Félicité; Defaudoas, Jean
    - Inventaire après décès de Geneviève-Ursule L'Homme veuve de Jacques-Louis Charpentier, 20 avril 1826
      inventaire après décès; L'Homme, Geneviève-Ursule; Charpentier, Jacques-Louis
    - Inventaire après décès de Marie-Jeanne Levasseur, épouse de Noël-Jean Danguy, passage du Carré n°76, 8 mai 1826
      inventaire après décès; Levasseur, Marie-Jeanne; Danguy, Noël-Jean
    - Inventaire après décès de Geneviève Chalmel, épouse de Tailhardat., 17 mai 1826
      inventaire après décès; Chalmel, Geneviève; Tailhardat
    - Inventaire après décès de Marie-Françoise Bilgrain-Thompson, rue du Faubourg Saint-Honoré n°41, 1er juillet 1826
      inventaire après décès; Faubourg-Saint-Honoré (rue du); Bilgrain-Thompson, Marie-Françoise
    - Inventaire après décès de Jeanne-Victoire Copin épouse de Gabriel-François Marie dit Desconti, 5 juillet 1826
      inventaire après décès; Copin, Jeanne-Victoire; Marie, Gabriel-François; Desconti, Gabriel-François
    - Inventaire après décès de Henriette Ordinaire épouse de Jean-Henry Petitpierre, 13 juillet 1826
      inventaire après décès; Ordinaire, Henriette; Petitpierre, Jean-Henri
    - Inventaire après décès Aimé Trépier, 24 août 1826
      inventaire après décès; Trépier, Aimé
    - Inventaire après décès de Marie-Anne Séguin épouse de François-Louis Séguin, rue du roi de Sicile n°27, 19 octobre 1826
      inventaire après décès; Roi-de-Sicile (rue du); Séguin, Marie-Anne; Séguin, François-Louis
    - Inventaire après décès de Louis Chardon, rue des Enfant-Rouges n°7, 11 novembre 1826
      inventaire après décès; Enfants-Rouges (rue des); Chardon, Louis
    - Inventaire après décès de Rosalie-Félicité-Etienette Ferard, Jean-Baptiste Zaffarini, rue Neuve du Luxembourg n°4, 29 novembre 1826
      inventaire après décès; Neuve-du-Luxembourg (rue); Ferard, Rosalie-Felicité-Etienette; Zaffarini, Jean-Baptiste
    - Inventaire après décès de Louise-Sophie-Gabrielle Bricard, épouse Abraham Roslin, rue du Ponceau, 7 décembre 1826
      inventaire après décès; Ponceau (rue du); Bricard, Louise-Sophie-Gabrielle; Roslin, Abraham
    - Inventaire après décès de Jean-François Batard-Gevelot, rue de Picpus n°78, 24 mars 1827
      inventaire après décès; Picpus (rue de); Batard-Gavelot, Jean-François
    - Inventaire après décès de Mathieu Mattat, décédé le 18 octobre 1826., 5 avril 1827
      inventaire après décès; Mattat, Mathieu
    - Inventaire après décès de Marie-Louise-Anne-Pierrette Leclerc, épouse de Baptiste-Ambroise Raviot, 10 avril 1827
      inventaire après décès; Leclerc, Marie-Louise-Anne-Pierrette; Raviot, Baptiste-Ambroise
    - Inventaire après décès de Alexandre-Maurice Quilain, quai Saint-Paul n°12, 3 mai 1827
      inventaire après décès; Saint-Paul (quai); Quilain, Alexandre-Maurice
    - Inventaire après décès de Virgile-Anne Jannet épouse de Charles-Louis Chassenot, rue des Martyrs n°8, 26 mai 1827
      inventaire après décès; Martyrs (rue des); Jannet, Virgile-Anne; Chassenot, Charles-Louis
    - Inventaire après décès de Michel-François Deslandes et de Marie-Françoise Mondehard, son épouse., 31 mai 1827
      inventaire après décès; Deslandes, Michel-François; Mondehard, Marie-Françoise
    - Inventaire après décès de Collette Brisart, rue Saint-Denis n°214, 6 juin 1827
      inventaire après décès; Saint-Denis (rue); Brisart, Collette
    - Inventaire après décès de Nicolas Dumont, rue Guérin Boisseau n°6, 26 juin 1827
      inventaire après décès; Guérin-Boisseau (rue); Dumont, Nicolas
    - Inventaire après décès de Jean-François Vicomte Toussaint, rue des Champs-Elysées n°8, 11 juillet 1827
      inventaire après décès; Champs-Elysées (rue des); Toussaint, Jean-François
    - inventaire après décès de Leon-Jean Batbedat, 26 septembre 1827
      inventaire après décès; Batbedat, Leon-Jean
    - Inventaire après décès de Antoinette-Françoise-Jeanne Vaury épouse de Jean-Henry-Théodore Vaury, 15 octobre 1827
      inventaire après décès; Vaury, Antoinette-Françoise-Jeanne; Vaury, Jean-Henry-Théodore
    - Inventaire après décès de Marie-Scholastique Harmon épouse Jean-Charles Lehery, 12 novembre 1827
      inventaire après décès; Harmon, Marie-Scholastique; Lehery, Jean-Charles
    - Inventaire après décès de Joseph-Robert Renault ancien officier de marine, 13 novembre 1827
      inventaire après décès; Renault, Joseph-Robert
    - inventaire après décès de Françoise-Simon Franchemont épouse Louis-Jacques Renard, rue du Temple n° 81, 16 novembre 1827
      inventaire après décès; Temple (rue du); Franchemont, Françoise-Simone; Renard, Louis-Jacques
    - Inventaire après décès de Jean-Marie-Etienne Delaruelle, ancien huissier, rue Saint-Denis n°31, 26 novembre 1827
      inventaire après décès; Saint-Denis (rue); Delaruelle, Jean-Marie-Etienne; huissier
    - Inventaire après décès de Marie-Françoise-Salomé Didier, Jean-René Luce, agent-général du commerce du Charbon, quai des Célestins n°16, 3 janvier 1828
      inventaire après décès; Célestins (quai des); Didier, Marie-Françoise-Salomé; Luce, Jean-René
    - Inventaire après décès de Claude Laprès, lunetier, rue Grenetat n°26, 30 janvier 1828
      inventaire après décès; Greneta (rue); Laprès, Claude; opticien
    - Inventaire après décès de Marie-Jeanne-Dorothée Gard épouse de François-Oranger Chacxelle, rue Bourbon Villeneuve, n°19, 18 février 1828
      inventaire après décès; Bourbon-Villeneuve (rue de); Gard, Marie-Jeanne-Dorothé; Chaxcelle, François-Oranger
    - Inventaire après décès de Claude Jannon, débitant de Tabac, rue de Sèvres n°41, 21 février 1828
      inventaire après décès; Sèvres (rue de); Jannon, Claude; commerçant
    - Inventaire après décès de Louis-Michel Deslandes, marchand charcutier, rue Neuve Saint-Marc n°11, 25 février 1828
      inventaire après décès; Neuve-Saint-Marc (rue); Deslandes, Louis-Michel; charcutier
    - Inventaire après décès de Rosalie-Grégoire Trésoulain, Jean-Pierre-Charles Nicolas marchand fruitier rue Saint-Martin n°232, 7 mars 1828
      inventaire après décès; Saint-Martin (rue); Trésoulain, Rosalie-Grégoire; Nicolas, Jean-Pierre-Charles; commerçant
    - Inventaire après décès de Geneviève-Marguerite Dupont épouse de Charles Lhenry ciseleur, rue Saint-Nicolas, faubourg Saint-Martin n°28, 19 mars 1828
      inventaire après décès; Saint-Nicolas (rue); Dupont, Geneviève-Marguerite; Lhenry, Charles; décorateur
    - Inventaire après décès de Marguerite-Henriette Deslandes, veuve de Balatazard-Charles-Alexandre Tochon Danguy, rue du Faubourg Saint-Denis, n° 37., 20 mars 1828
      inventaire après décès; Faubourg-Saint-Denis (rue du); Deslandes, Marguerite-Henriette; Tochon-Danguy, Charles-Alexandre
    - Inventaire après décès de Gabriel-François Chaignon, conducteur de diligence rue d'Artois n°19, 29 mars 1828
      inventaire après décès; Artois (rue d'); Chaignon, Gabriel-François; conducteur de véhicules
    - Inventaire après décès Marie-Louise-Cécile Martin épouse de Sébastien-Benoist Falais, tireur d'or, rue du Cimetière Saint-Nicolas n°19, 26 avril 1828
      inventaire après décès; Cimetière-Saint-Nicolas (rue du); Martin, Marie-Louise-Cécile; Falais, Sébastien-Benoît; batteur de métal
    - Inventaire après décès de Joseph Tournassat, marchand de vins rue des deux Portes Saint-Sauveur, n° 16, 7 mai 1828
      10 juin 1828, vente du fonds par Claudine Tripier, sa veuve.
      inventaire après décès; acte de vente; Deux-Portes-Saint-Sauveur (rue des); Tournassat, Joseph; Tripier, Claudine; commerçant
    - Inventaire après décès de André-François Quichard, 20 mai 1828
      inventaire après décès; Quichard, André-François
    - Inventaire après décès de Agnan-Isaac Germon, 17 juin 1828
      inventaire après décès; Germon, Agnan-Isaac
    - Inventaire après décès de Claudine Tripier, veuve en premières noces de Pierre Pavy et en seconde noces de Joseph Tournassat, décédée le 22 juin 1828., 14 juillet 1828
      inventaire après décès; Tripier, Claudine; Pavy, Pierre; Tournassat, Joseph
    - Inventaire après décès de Jean Jougand, charcutier, rue neuve des Petits-Champs, n° 74, décédé le 18 août 1828., 28 août 1828
      inventaire après décès; Neuve-des-Petits-Champs (rue); Jougand, Jean; charcutier
    - Inventaire après décès de Anne-Hélène Warin, célibataire blanchisseuse de fin, décédée le 20 août 1828 à la maison royale sa santé, faubourg Saint-Denis, 25 septembre 1828
      inventaire après décès; Saint-Denis (faubourg); Docteur Dubois (maison de santé du); Warin, Anne-Hélène; teinturier blanchisseur
    - Inventaire après décès Mathieu Rousselle, propriétaire, rue Chilpéric, impasse de la treille, n°2, décédé le 19 septembre 1828., 6 octobre 1828
      inventaire après décès; Chilpéric (rue); Treille (passage de la); Rousselle, Mathieu
    - Inventaire après décès de Angélique-Victoire-Aimée Michel veuve de Nicolas Babel, rue Saintonge n°14, décédée le 25 septembre 1828., 11 octobre 1828
      inventaire après décès; Saintonge (rue de); Michel, Angélique-Victoire-Aimée; Babel, Nicolas